# 请问陈版主，此笔业务是否构成反向购买及会计处理

提问人：ansenlin123 时间：2011-12-29 09:13:06
请问陈版，现有A为上市公司，B、c、d为非上市公司，C为B、D的母公司，现C公司用 10 亿从A公司的控股股东处购买持有的A公司股份，A公司用 8 亿购买C公司持有的b公司的所有股权，同时A公司向C公司定向增发股票，购买C公司持有的D公司的股权，此外A公司将原有公司的资产、负债等全部卖给控股股东，上述三步同时进行，从而使C公司成为A公司的控股股，实现借壳上市。现请问：
次项交易属于反向购买还是权益性交易，因为A公司已成为净壳。C 公司如何进行账务处理，母体和合并层面是否不同。上述购买的股权均经评估并增值，C公司原先长期股权投资账面成本和评估数之间的差额，如何处理。谢谢版主。请指教
该贴已经同步到 ansenlin123的微博

回答人：chenyiwei
回复 ansenlin123 的帖子
由于该交易中上市公司原有的资产、负债在重组后未保留，所以上市公司合并报表层面应按权益性交易而不是反向购买原则处理。
上市公司的合并报表层面，应当是以“B+D” 的汇总报表主体为基础延续下来的。支付 8 亿购买C公司持有的b公司的所有股权，对于上市公司的合并报表层面而言，视作一项对原股东的分配处理。 C的合并报表层面，由于对B、D的控制关系在交易前后未变化，B、D在交易前后均在合并报表范围之内，但C在B、D中所占的权益份额下降，应在合并报表层面视作在不丧失控制权的前提下部分处置子公司股权的交易。A支付给C的 8 亿元股权购买价款对C的合并报表层面而言视作一项投资收回。